【裁判字號】    98,簡上,343
【裁判日期】    980526
【裁判案由】    電子遊戲場業管理條例等
【裁判全文】
臺灣高雄地方法院刑事判決             98年度簡上字第343號
上  訴  人
即  被  告  甲○○
上列上訴人因電子遊戲場業管理條例等案件，不服本院高雄簡易
庭98年度審簡字第1449號中華民國98年3 月25日第一審刑事簡易
判決（臺灣高雄地方法院檢察署檢察官起訴案號：97年度偵字第
31977 號），提起上訴，本院管轄之第二審合議庭判決如下：
    主  文
上訴駁回。
    事實及理由
一、本件上訴人即被告甲○○所犯係死刑、無期徒刑、最輕本刑
    為3 年以上有期徒刑以外之罪，其於本院訊問時就被訴事實
    為有罪之陳述，經告知簡式審判程序之旨，並聽取公訴人及
    被告之意見後，合議庭裁定改行簡式審判程序。
二、本案經本院審理結果，認原審判決認事用法及量刑均無不當
    ，應予維持，並引用原審判決書記載之事實、證據及理由（
    如附件）。
二、上訴人上訴意旨以：上訴人之共同正犯凌滋榮與上訴人同為
    累犯，且另犯頂替罪，除本案與上訴人共犯之2 件違反電子
    遊戲場業犯行外，另犯1 件與上訴人無關之違反電子遊戲場
    業犯行，原審竟判處上訴人應執行有期徒刑6 月，刑度與凌
    滋榮完全相同，令上訴人對於鈞院判決之公平性深感懷疑。
    且經上訴人委友上網查詢鈞院近年相同案件之判決，刑度遠
    較上訴人輕微者比比皆是；上訴人父母均罹患重症，醫療、
    看護費用負擔沈重，上訴人又需負擔照顧幼兒家庭重擔，請
    悲憫上訴人因家境突然陷入更大危困中，不得已鋌而走險，
    並非不赦之徒，量處上訴人較輕之刑云云。
三、按上訴人就本件犯行，係實際於「庭園小火鍋」、「界揚超
    商」等處違法經營電子遊戲場業而居於主導地位之人，犯罪
    情節本不得與受渠雇用擔任前開處所名義負責人之另案被告
    凌滋榮等同論之；至另案被告凌滋榮是否另涉頂替罪，既然
    未據檢察官於該案提起公訴，本於「不告不理」原則，本非
    法院於該案所能加以審判，否則即有未受請求之事項予以判
    決之違法，均合先敘明。
四、次按法官於有罪判決中，究應如何量處罪刑，抑或是否宣告
    緩刑等，均為實體法賦予審理法官裁量之刑罰權事項，法官
    行使此項裁量權，自得依據個案情節，參諸刑法第57條所定
    各款犯罪情狀之規定，於該法定刑度範圍內，基於合義務性
    之裁量，量處被告罪刑；質言之，法官為此量刑或緩刑宣告
    之裁量權時，除不得逾越法定刑或法定要件外，尚應符合法
    規範之體系及目的，遵守一般有效之經驗及論理法則等法原
    則，亦即應兼顧裁量之外部及內部性，如非顯然有裁量逾越
    或裁量濫用之違法情事，自不得任意指摘為違法，此亦為最
    高法院歷年多起判例所宣示之原則（參見最高法院80年台非
    字第473 號判例、75年台上字第7033號判例、72年台上字第
    6696號判例意旨）。從而，法官量刑時，如無裁量逾越或裁
    量濫用之明顯違法情事，自不得擅加指摘其違法或不當。本
    院以為上級法院對下級法院裁量權之審查，亦應同此標準，
    此不僅在保障法官不受任何制度外之不當干涉，更保障法官
    不受制度內的異質干涉，此方符憲法第80條所宣示獨立審判
    之真義。被告前因違反電子遊戲場業管理條例案件，經本院
    判處有期徒刑4 月確定，於民國94年7 月29日易科罰金執行
    完畢之事實，有臺灣高等法院被告前案紀錄表可憑，被告於
    有期徒刑執行完畢後，5 年內故意再犯本件有期徒刑以上之
    罪，為累犯，應依法加重其刑。原審因而援引電子遊戲場業
    管理條例第22條、第15條，刑法第11條前段、第28條、第
    266 條第1 項前段、第55條、第47條第1 項、第51條第5 款
    、第41條第1 項前段、第266 條第2 項、第38條第1 項第2
    款、第3 款，刑法施行法第1 條之1 規定，審酌被告前因違
    反電子遊戲場業管理條例，經法院判處罪刑2 次，竟不知警
    惕，另再擺設電子遊戲機，並從事賭博，行為實有可議之處
    ，惟念其犯後坦承犯行，並參以經營之時間、擺設電子遊戲
    機之數量等一切情狀，在法定刑度以內依據個案情節分別量
    處被告有期徒刑3 月、4 月，並參酌前開犯罪情狀，各諭知
    如易科罰金，均以新台幣2000元折算1 日之折算標準，並定
    其應執行之刑為有期徒刑6 月，如易科罰金，以新台幣2000
    元折算1 日，扣案之當場賭博之器具、在賭檯之財物、被告
    所有供共同違反電子遊戲場業管理條例所用，及被告所有因
    違反電子遊戲場業管理條例所得之物，則分別依刑法第266
    條第2 項、第38條第1 項第2 款、第38條第1 項第3 款規定
    ，予以宣告沒收。其認事用法均無不當，量刑亦稱妥適，上
    訴人徒執前詞，指摘原審判決不當，為無理由，應予駁回。
據上論斷，應依刑事訴訟法第455 條之1 第1 項、第3 項、第
368 條、第373條，判決如主文。
本案經檢察官杜妍慧到庭執行職務。
中    華    民    國    98    年    5     月    26    日
                刑事第十六庭  審判長法  官  曾逸誠
                                    法  官  王靖茹
                                    法  官  陳思睿
以上正本證明與原本無異。
不得上訴。
中    華    民    國    98    年    5     月    26    日
                                    書記官  何慧娟


司法院資訊處製作；財團法人民間司法改革基金會備份。
